【裁判字號】    90,交上易,30
【裁判日期】    900313
【裁判案由】    公共危險
【裁判全文】
臺灣高等法院高雄分院刑事判決                      九十年度交上易字第三號
    上訴人
    即被告  乙○○
右上訴人因公共危險案件，不服台灣高雄地方法院八十九年度交易字第八七○號中華
民國八十九年十二月二十二日第一審判決（起訴案號：台灣高雄地方法院檢察署八十
九年度偵字第一九二九八號），提起上訴，本院判決如左：
    主  文
上訴駁回。
    事  實
乙○○於民國八十九年八月二十七日晚上，在高雄市○○區○○路四十一號自宅，服
用酒類高粱酒，已達說話不清楚、感覺喪失、視力模糊、體溫、血糖降低、肌肉控制
力差，致不能安全駕駛動力交通工具之狀態，竟仍於同日晚上九時五分許，駕駛動力
交通工具即車號ＹＬ－三四八號計程車，沿高雄市○○路由西南往東北方向行駛，途
經該路與加昌路、瑞屏路口時，欲通過路口往瑞屏路方向直行時，適遇甲○○騎乘車
號ΖＢＣ—八○九號輕型機車，沿加昌路由東往西方向直行，至後昌路與瑞屏路口時
，正欲左轉進入後昌路時，乙○○閃避不及，致其所駕駛之計程車與甲○○騎乘之機
車對撞（二人均未受傷），經高雄市政府警察局楠梓分局後勁派出所員警至現場處理
，對乙○○進行飲酒後呼氣中酒精濃渡成份之測試，當場測得其吐氣所含酒精成份達
每公升一點八五毫克而查獲。
案經高雄市政府警察局楠梓分局報告台灣高雄地方法院檢察署檢察官偵查起訴。
    理  由
一、訊據上訴人即被告乙○○固不否認有於前述時、地服用酒類，並於酒後駕車行駛
    ，肇事後為警測試其飲酒後後吐氣所含酒精成份，發現其吐氣所含酒精成份每公
    升已達一點八五毫克等事實，惟矢口否認有不能安全駕駛情事，辯稱︰當日係為
    配藥而服用高粱酒，所服用之量不多，且於服用酒類後開車，其反應與控制等駕
    駛能力並不會受影響，當時是被飆車族撞到云云。經查，右揭被告服用酒類後駕
    駛車輛並肇事等事實，業據被害人甲○○於警訊指訴綦詳，復有酒精濃度測試值
    、高雄市政府警察局高市警刑字第Ｂ00000000號舉發違反道路交通管理
    事件通知單及Ａ３類道路交通事故調查報告表各一分在卷可憑；此外，被告為警
    調查、測試及進行詢問之過程中，有多話之酒後行為，此有刑法第一百八十五條
    之三案件測試觀察記錄表一紙附卷足稽。按行為人飲酒後如其呼氣酒精濃度達於
    每公升一點五毫克時，即有說話不清楚、感覺喪失及視力模糊之狀態，如其呼氣
    酒精濃度達於每公升二點零毫克時，更有體溫、血糖均降低、肌肉控制力差之行
    為狀態；且行為人飲酒後其呼氣中酒精濃度如已達於每公升一點五毫克時，其已
    達到迷醉但仍能駕車之狀態，且使用酒精後對身體之影響，與駕駛能力有關者，
    係１、對於移動景物之追蹤能力，２、經強光照射後，恢復視力之能力及３、監
    視四周之注意能力等，此三種能力在夜間駕車尤為重要，然因許多人服用酒類後
    因無可自覺之生理反應，以致腦部功能已缺損而仍不自知故照常開車，是被告經
    警測試其呼氣酒精成份已達一點八五毫克，依照上開說明，足認被告已達到服用
    酒類後不能安全駕駛動力交通工具之狀態，被告所辯前揭情詞，核係飾卸之詞，
    不足採信，事證明確，被告犯行堪以認定。
二、核被告所為，係犯刑法第一百八十五條之三服用酒類，不能安全駕駛動力交通工
    具而駕駛罪。被告犯罪事證既明，原審法院乃依據刑法第一百八十五條之三、第
    四十一條，罰金罰鍰提高標準條例第二條規定，並審酌被告國小肄業之智識程度
    、品性、呼氣中之酒精濃度高達每公升一點八五毫克，且被告為職業駕駛人，使
    用動力交通工具頻率極高，竟罔顧道路交通安全忽視酒醉駕車並肇事、犯後態度
    等一切情狀，量處有期徒刑肆月，並諭知參佰元折算壹日之易科罰金折算標準，
    認事用法均無違誤，量刑亦甚允當。被告上訴意旨認原判決量刑過重，指摘原判
    決不當，為無理由，應予駁回。
三、按刑法第四十一條於民國九十年一月四日修正，同年月十日經總統公布施行，修
    正刑法第四十一條第一項規定：「犯最重本刑為五年以下有期徒刑以下之刑之罪
    ，而受六個月以下有期徒刑或拘役之宣告，因身體、教育、職業、家庭之關係或
    其他正當事由，執行顯有困難者，得以一元以上三元以下折算一日，易科罰金。
    但確因不執行所宣告之刑，難收矯正之效，或難以維持法秩序者，不在此限。」
    本件被告所犯重大違背安全駕駛罪，最重本刑為一年以下有期徒刑，在上開條文
    修正前即屬得易科罰金之案件，不因該條文之修正而影響被告得易科罰金之權益
    及折算標準，自無撤銷原判決之必要，附此敘明。
據上論斷，應依刑事訴訟法第三百六十八條，判決如主文。
本案經檢察官陳新慶到庭執行職務。
中        華        民        國    九十    年    三      月    十三    日
                          臺灣高等法院高雄分院刑事第七庭
                                  審判長法官  王憲義
                                        法官  張意聰
                                        法官  范惠瑩
右正本證明與原本無異。
不得上訴。
                                      書記官  馬蕙梅
中    華    民    國      九十      年       三       月    十  五      日
附錄本案論罪科刑法條全文：
刑法第一百八十五條之三：
服用毒品、麻醉藥品、酒類或其他相類之物，不能安全駕駛動力交通工具而駕駛者，
處一年以下有期徒刑、拘役或三萬元以下罰金。
                                                                        Ｆ


司法院資訊處製作；財團法人民間司法改革基金會備份。
